【裁判字號】    95,裁,1997
【裁判日期】    950907
【裁判案由】    土地複丈
【裁判全文】
最  高  行  政  法  院  裁  定
                                     95年度裁字第01997號
聲  請  人  甲○○
上列聲請人因與相對人彰化縣和美地政事務所間土地複丈事件，
對中華民國95年5月11日本院95年度裁字第946號裁定，聲請再審
。本院裁定如下：
    主  文
再審之聲請駁回。
再審訴訟費用由聲請人負擔。
    理  由
一、按對本院確定裁定所為不服之表示，不論其用語如何，均應
    以聲請再審論。查聲請人對本院95年度裁字第946號確定裁
    定，提出抗告狀表示不服，依上揭說明，自應依聲請再審程
    序審理，合先明。次按對於確定裁定聲請再審，依行政訴
    訟法第283條準用同法第277條第1項第4款之規定，必須表明
    再審理由及關於再審理由並遵守不變期間之證據。所謂表明
    再審理由，必須指明確定裁定有如何合於行政訴訟法第273
    條所定再審事由之具體情事，始為相當，倘僅泛言有再審事
    由而無具體情事者，仍難謂已合法表明再審事由，所為再審
    之聲請，即不合法。
二、本件聲請人前因土地複丈事件提起行政訴訟，經本院以94年
    度裁字第735號裁定駁回其抗告後，曾先後聲請再審，均經
    本院分別以94年度裁字第2558號、95年度裁字第946號裁定
    （下稱原裁定）駁回各在案。茲聲請人對原裁定聲請再審，
    其聲請意旨略以：本院94年度裁字第735號裁定違反證據原
    則，聲請人於該次程序所提抗告狀已具體陳明事實及理由，
    而本院94年度裁字第2258號裁定違反最高法院29年上字第
    842號判例，且原裁定違反民事訴訟法第277條、最高法院48
    年台上字第887號判例及證據原則，依司法院釋字第177號解
    釋、最高法院60年臺再字第170號判例意旨，原裁定適用法
    規顯有錯誤，具有行政訴訟法第273條第1項第1款之再審事
    由。惟查上開聲請意旨所陳各節，無非係就原裁定之前各次
    訴訟程序加以指摘，或就原裁定程序應適用之法律與判例加
    以主張，然對於原裁定以顯無理由而駁回該次再審聲請之論
    斷與內容，究竟有何合乎法定再審事由之具體事實，並未指
    及，僅泛引行政訴訟法第273條第1項第1款之規定，難認已
    合法表明再審事由，揆諸首揭說明，本件聲請再審不合法，
    應予駁回。至原裁定之前本院歷次裁判，非本件審理範圍，
    附此敘明。
三、依行政訴訟法第283條、第278條第1項、第104條、民事訴訟
    法第95條、第78條，裁定如主文。
中    華    民    國    95    年    9     月    7     日
                  第四庭審判長法  官  高  啟  燦
                              法  官  黃  璽  君
                              法  官  廖  宏  明
                              法  官  楊  惠  欽
                              法  官  林  樹  埔
以  上  正  本  證  明  與  原  本  無  異
中    華    民    國    95    年    9     月    7     日
                              書記官  吳  玫  瑩


司法院資訊處製作；財團法人民間司法改革基金會備份。
